臺灣士林地方法院刑事判決
111年度審易字第1048號
公  訴  人  臺灣士林地方檢察署檢察官
被      告  王逸平


上列被告因竊盜等案件，經檢察官提起公訴（111 年度偵字第11
458 號、第11728 號、第12638 號），被告於本院準備程序進行
中，就被訴事實為有罪之陳述，經告知簡式審判程序意旨，且聽
取當事人之意見後，本院裁定改依簡式審判程序審理，並判決如
下：
    主  文
王逸平犯如附表所示之罪，各處如附表主文欄所示之刑及沒收。
得易科罰金之罪刑部分，應執行有期徒刑伍月，如易科罰金，以
新臺幣壹仟元折算壹日。
    事實及理由
一、犯罪事實：
　　王逸平基於意圖為自己不法所有之竊盜犯意，分別於如附表
    所示之時間、地點，以如附表所示之方式，各竊取如附表所
    示之物品。嗣經警分別以附表所示之方式查獲，始循線查悉
    上情。
二、證據名稱：
  ㈠被告王逸平於警詢、偵查及本院準備程序及審理中之自白。
  ㈡陳韻如、林麗茹、黃麗卿分別在警詢中之陳述。
  ㈢監視錄影畫面翻拍照片。
三、核被告王逸平所為，就如附表編號一、二所為，均係犯刑法
    第320 條第1 項之竊盜罪；就如附表編號三所為，則係犯刑
    法第321 條第1 項第1 款之侵入住宅竊盜罪。被告所犯上開
    各罪間，犯意各別，行為互殊，應予分論併罰。爰審酌被告
    不思正途，竟因貪圖己利即恣意竊取他人財物，所為欠缺尊
    重他人之觀念且危害社會治安，併兼衡其於犯後坦承犯行、
    本案各該次行為所生危害輕重，暨被告前於106 年間，已因
    多次竊盜犯行經判處罪刑確定，並經臺灣新北地方法院以10
    7 年度聲字第4665號裁定定應執行刑有期徒刑5 年10月確定
　　，在110 年6 月18日縮短刑期假釋出監，有臺灣高等法院被
    告前案紀錄表可佐，竟又在假釋期間再犯本案相同罪質之罪
    之相關素行等一切情狀，分別量處如附表主文欄所示之刑，
    並就經判處得易科罰金之罪刑部分，定其應執行之刑如主文
    後，再就此部分各罪所處之刑及所定之應執行刑，均諭知易
    科罰金之折算標準。
四、沒收部分：
  ㈠被告就附表編號一所竊得之現金新臺幣（下同）500 元；就
　　附表編號二所竊得之現金2,000 元及LV手提包1 個、LV零錢
    包1 個；就附表編號三所竊得之現金3,000 元及斜背包1 個
　　、皮夾2 個，屬其犯罪所得，且均未扣案，應依刑法第38條
    之1 第1 項、第3 項之規定，於其各該犯行主文項下宣告沒
    收，且如全部或一部不能沒收或不宜執行沒收時，追徵其價
    額。
  ㈡被告就附表編號二所竊得告訴人林麗茹之身分證、健保卡、
    信用卡各1 張；就附表編號三所竊得被害人黃麗卿之悠遊卡
　　、健保卡、身分證各1 張及銀行保險櫃鑰匙1 把等物，皆係
    專屬個人物品，倘告訴人、被害人申請補發、重新製作，原
    物品即失去功用，是若仍對該等物品宣告沒收，實欠缺刑法
    上之重要性，故依刑法第38條之2 第2 項之規定，不併為宣
    告之諭知。
  ㈢被告就附表編號三所竊得被害人黃麗卿之手機1 支，已發還
    予被害人黃麗卿領回，業據被害人在警詢中陳述明確，故依
    刑法第38條之1 第5 項之規定，亦不為沒收之諭知。
五、依刑事訴訟法第273 條之1 第1 項、第299 條第1 項前段、
    第310 條之2 、第454 條第1 項，刑法第320 條第1 項、第
    321 條第1 項第1 款、第41條第1 項前段、第51條第5 款、
    第38條之1 第1 項、第3 項，刑法施行法第1 條之1 第 1 
    項，判決如主文。
六、如不服本判決，得自收受送達之翌日起20日內向本院提出上
    訴狀（應附繕本），其未敘述上訴理由者，應於上訴期間屆
    滿後20日內補提理由書狀於本院，上訴於臺灣高等法院。 
本案經檢察官王碩志提起公訴，檢察官郭騰月到庭執行職務。
中　　華　　民　　國　　111 　年　　10　　月　　11　　日
                        刑事第十一庭  法  官  蘇昌澤
以上正本證明與原本無異。
因疫情而遲誤不變期間，得向法院聲請回復原狀。
                                      書記官  吳佩蓁
中    華    民    國    111   年    10    月    11    日
附錄論罪科刑法條：
中華民國刑法第320 條
意圖為自己或第三人不法之所有，而竊取他人之動產者，為竊盜
罪，處5 年以下有期徒刑、拘役或50萬元以下罰金。
意圖為自己或第三人不法之利益，而竊佔他人之不動產者，依前
項之規定處斷。
前二項之未遂犯罰之。

中華民國刑法第321 條
犯前條第1 項、第2 項之罪而有下列情形之一者，處6 月以上 5
年以下有期徒刑，得併科50萬元以下罰金：
一、侵入住宅或有人居住之建築物、船艦或隱匿其內而犯之。
二、毀越門窗、牆垣或其他安全設備而犯之。
三、攜帶兇器而犯之。
四、結夥三人以上而犯之。
五、乘火災、水災或其他災害之際而犯之。
六、在車站、港埠、航空站或其他供水、陸、空公眾運輸之舟、
    車、航空機內而犯之。
前項之未遂犯罰之。
　　
附表：
編號  犯罪時間及地點 犯罪方式及所得財物 查獲方式 被害人 主                文  一 於111 年4 月26日上午11時7 分許，在臺北市○○區○○路00號「珍茶一味」飲料店內 利用無人注意之際，徒手竊取店員陳韻如放置於店內椅子上之錢包內現金新臺幣（下同）500 元，並於得手後將現金花用殆盡 陳韻如發覺遭竊後報警處理 ，經警調閱監視器畫面，始循線查悉 陳韻如 王逸平犯竊盜罪，處有期徒刑叁月，如易科罰金，以新臺幣壹仟元折算壹日。 未扣案之犯罪所得新臺幣伍佰元沒收，於全部或一部不能沒收或不宜執行沒收時，追徵其價額。  二 於111 年4 月26日上午11時34分許，在臺北市南港區市○○道0 段000 巷0 號1 樓「和旺食品」店內 利用無人注意之際，竊取該店職員林麗茹放置在店內LV手提包 1 個（內有LV零錢包 1 個、現金2,000 元 、身分證、健保卡、信用卡各1 張），並於得手後將現金花用殆盡，其餘物品則予以丟棄 林麗茹發覺遭竊後報警處理 ，經警調閱監視器畫面，始循線查悉 林麗茹 王逸平犯竊盜罪，處有期徒刑肆月，如易科罰金，以新臺幣壹仟元折算壹日。 未扣案之犯罪所得LV手提包壹個、LV零錢包壹個及新臺幣貳仟元均沒收，於全部或一部不能 沒收或不宜執行沒收時 ，追徵其價額。 三 於111 年5 月4 日上午7 時47分許，在林正順位在在臺北市○○區○○○路0 段000 巷0 號住處 見左列處所之大門未上鎖，即自該處進入屋內（侵入住宅部分未據告訴），竊取林正順友人黃麗卿放置在屋內之斜背包1 個（內有手機1 支、皮夾2 個、悠遊卡、健保卡、身分證各 1 張、銀行保險櫃鑰匙1 把、現金 3,000 元），並於得手後將現金花用殆盡，其餘物品則予以丟棄 黃麗卿發覺遭竊後報警處理 ，經警調閱監視器畫面，始循線查悉 黃麗卿 王逸平犯侵入住宅竊盜罪，處有期徒刑拾月。 未扣案之犯罪所得斜背包壹個、皮夾貳個及新臺幣叁仟元均沒收，於全部或一部不能沒收或不宜執行沒收時，追徵其價額。